【裁判字號】    99,審訴,1713
【裁判日期】    991029
【裁判案由】    毒品危害防制條例
【裁判全文】
臺灣桃園地方法院刑事判決            99年度審訴字第1713號
公  訴  人  臺灣桃園地方法院檢察署檢察官
被      告  甲○○
指定辯護人  本院公設辯護人林銘宏
上列被告因毒品危害防制條例案件，經檢察官提起公訴（99年度
撤緩毒偵字第3 號），被告於準備程序進行中為有罪陳述，經本
院合議庭裁定由受命法官獨任進行簡式審判程序，判決如下：
    主  文
甲○○所犯如附表所示之罪，均累犯，各處如附表宣告刑欄所示
之刑。應執行有期徒刑貳年拾月，扣案之海洛因壹包含袋（驗餘
毛重零點壹玖公克）、甲基安非他命貳包含袋（驗餘毛重共零點
肆玖公克）及沾殘海洛因殘渣袋參個均沒收銷燬之，注射針筒參
支、玻璃球壹個均沒收。
    事  實  及  理  由
一、被告所犯之罪，為死刑、無期徒刑、最輕本刑3 年以上有期
    徒刑或高等法院管轄第一審案件以外之罪，而被告於本院準
    備程序進行中，就被訴事實為有罪之陳述，經本院告知簡式
    審判程序意旨，並聽取公訴人及被告之意見後，依刑事訴訟
    法第273 條之1 第1 項之規定，裁定依簡式審判程序審理。
二、犯罪事實：
（一）甲○○曾有如下述之毒品前科及刑罰執行紀錄：
      甲○○前於民國88年間，因施用毒品案件，經本院以88年
      度毒聲字第5072號裁定送觀察、勒戒後，認無繼續施用毒
      品之傾向，於88年9 月23日執行完畢釋放出所，該次犯行
      並經臺灣桃園地方法院檢察署檢察官以88年度毒偵字第21
      號為不起訴處分確定。復於前開觀察、勒戒執行完畢後5
      年內之88年間，因施用毒品案件，經本院以88年度毒聲字
      第6607號裁定送觀察、勒戒後，因認有繼續施用毒品之傾
      向，復經本院以88年度毒聲字第7746號裁定令入戒治處所
      施以強制戒治，嗣因強制戒治成效評定合格，再經本院以
      89年度毒聲字第3292號裁定停止戒治並付保護管束出所，
      於89年12月19日保護管束期滿，停止戒治未經撤銷，視為
      已執行完畢，該次犯行並經本院以89年度壢簡字第149 號
      判決判處有期徒刑4 月確定。另因竊盜案件，經本院於民
      國93年10月15日以93年度壢簡字第1226號判處有期徒刑3
      月確定；又因施用毒品案件，經本院於94年2 月14日以93
      年度訴字第1093號判處有期徒刑8 月確定；上開二罪經本
      院以94年度聲字第1339號裁定定應執行有期徒刑10月確定
      。於94年間因施用毒品案件，經本院於94年8 月22日以94
      年度壢簡字第1375號判處有期徒刑5 月確定；復因施用毒
      品案件，經本院於94年9 月5 日以94年度訴字第1212號判
      處有期徒刑10月確定；再因竊盜案件，經本院於94年12月
      8 日以94年度壢簡字第1743號判處有期徒刑4 月確定；上
      開三罪經本院以95年度聲字第759 號裁定定應執行有期徒
      刑1 年5 月確定，並與前揭之應執行刑有期徒刑10月接續
      執行，於96年1 月23日假釋出監付保護管束，迄於96年7
      月16日縮刑期滿執行完畢。再於96年間，因施用毒品案件
      ，經本院以97年度審訴字第617 號判處有期徒刑10月確定
      ，入監執行後，已於98年5 月17日縮刑期滿執行完畢。
（二）詎甲○○猶不知悔改，分別基於施用第一級毒品海洛因及
      第二級毒品甲基安非他命之犯意，於附表所示之時間、地
      點，以針筒注射之方式施用海洛因及以玻璃球燒烤吸食之
      方式施用甲基安非他命。嗣分別於：(一)98年7 月19日下午
      1 時45分許，在桃園縣新屋鄉清華村8 鄰3 號前為警查獲
      ，並扣得沾殘海洛因殘渣袋2 個及其所有供施用毒品所用
      （非專用）注射針筒1 支。(二)98年10月19日凌晨0 時30分
      許，在桃園縣八德市○○路○段583 巷口前為警查獲，並
      扣得甲基安非他命2 包含袋（驗餘毛重共0.49公克）、沾
      殘海洛因殘渣袋1 個及其所有供（非專供）施用毒品所用
      玻璃球1 個。(三)98年11月7 日下午5 時許，在桃園縣桃園
      市○○路1492號前為警查獲，並扣得海洛因1 包含袋（驗
      餘毛重0.19公克）及其所有供（非專供）施用毒品所用注
      射針筒2 支。
三、認定被告犯罪所憑之證據：
  (一)被告甲○○於本院準備程序及審理時之自白。
  (二)台灣檢驗科技股份有限公司濫用藥物（檢體類別：尿液）檢
    驗報告共3 紙、台灣檢驗科技股份有限公司濫用藥物（檢體
    類別：藥物）檢驗報告共2 紙、桃園縣政府警察局楊梅分局
    被採尿人尿液暨毒品真實姓名與編號對照表1 紙、桃園縣政
    府警察局大溪分局被採尿人尿液暨毒品真實姓名與尿液、毒
    品編號對照表1紙 、桃園縣政府警察局被採尿人尿液暨毒品
    真實姓名與編號對照表1 紙、桃園縣政府警察局查獲毒品危
    害防制條例「毒品」初步鑑驗報告單及「尿液」初步鑑驗報
    告單各1 紙，全國施用毒品案件紀錄表、刑案資料查註紀錄
    表及臺灣高等法院被告前案紀錄表各1 份。
  (三)扣案之海洛因1 包含袋（驗餘毛重0.19公克）、甲基安非他
    命2 包含袋（驗餘毛重共0.49公克）、沾殘海洛因殘渣袋共
    3 個、注射針筒共3 支及玻璃球1 個。
四、附記事項：
    扣案之沾殘海洛因殘渣袋共3 個，係被告施用毒品海洛因後
    所剩餘，業據其供承在卷，因內含之海洛因量微無法與分裝
    袋析離，應一體視為第一級毒品海洛因，爰依毒品危害防制
    條例第18條第1 項前段規定宣告沒收銷燬之。
五、應適用之法條：
    刑事訴訟法第273 條之1 第1 項、第299 條第1 項前段、第
    310 條之2 ，第454 條第1 項、毒品危害防制條例第10條第
    1 項、第2 項、第18條第1 項前段，刑法第11條、第47條第
    1 項、第38條第1 項第2 款、第51條第5 款。
六、如不服本判決，應於判決送達後10日內向本院提出上訴狀（
    應附繕本），其未敘述上訴理由者，應於上訴期間屆滿後20
    日內補提理由書狀於本院，上訴於臺灣高等法院。
本案經檢察官黃俊華到庭執行職務。
中    華    民    國    99    年    10    月    29    日
                    刑事庭  法  官  許曉微
以上正本證明與原本無異。
                            書記官  林宜亭
中    華    民    國    99    年    10    月    29    日
附錄本案論罪科刑法條：
毒品危害防制條例第10條規定：
施用第一級毒品者，處6 月以上5 年以下有期徒刑。
施用第二級毒品者，處3年以下有期徒刑
附表：
┌─┬─────┬─────┬──────┬──────┬───────┐
│編│ 犯罪時間 │犯罪地點  │扣案物品    │所犯法條及罪│   宣告刑     │
│號│          │          │            │名          │              │
├─┼─────┼─────┼──────┼──────┼───────┤
│一│98年7 月19│桃園縣觀音│沾殘海洛因殘│毒品危害防制│處有期徒刑捌月│
│  │日某時    │鄉富林村1 │渣袋2 個及注│條例第10條第│，扣案之沾殘海│
│  │          │鄰過溪子9 │射針筒1 支  │1 項施用第一│洛因殘渣袋貳個│
│  │          │之6 號之居│            │級毒品罪    │均沒收銷燬之，│
│  │          │所內      │            │            │注射針筒壹支沒│
│  │          │          │            │            │收。          │
│  ├─────┼─────┤            ├──────┼───────┤
│  │98年7 月19│桃園縣觀音│            │毒品危害防制│處有期徒刑肆月│
│  │日某時    │鄉富林村1 │            │條例第10條第│。            │
│  │          │鄰過溪子9 │            │2 項施用第二│              │
│  │          │之6 號之居│            │級毒品罪    │              │
│  │          │所內      │            │            │              │
├─┼─────┼─────┼──────┼──────┼───────┤
│二│98年10月18│桃園縣觀音│甲基安非他命│毒品危害防制│處有期徒刑玖月│
│  │日某時    │鄉富林村1 │2 包含袋（驗│條例第10條第│，扣案之沾殘海│
│  │          │鄰過溪子9 │餘毛重共0.49│1 項施用第一│洛因殘渣袋壹個│
│  │          │之6 號之居│公克）、沾殘│級毒品罪    │沒收銷燬之。  │
│  │          │所內      │海洛因殘渣袋│            │              │
│  ├─────┼─────┤1 個及玻璃球├──────┼───────┤
│  │98年10月18│桃園縣觀音│1 個        │毒品危害防制│處有期徒刑伍月│
│  │日某時    │鄉富林村1 │            │條例第10條第│，扣案之甲基安│
│  │          │鄰過溪子9 │            │2 項施用第二│非他命貳包含袋│
│  │          │之6 號之居│            │級毒品罪    │（驗餘毛重共零│
│  │          │所內      │            │            │點肆玖公克）均│
│  │          │          │            │            │沒收銷燬，玻璃│
│  │          │          │            │            │球壹個沒收。  │
├─┼─────┼─────┼──────┼──────┼───────┤
│三│98年11月7 │桃園縣觀音│海洛因1 包含│毒品危害防制│處有期徒刑玖月│
│  │日某時    │鄉富林村1 │袋（驗餘毛重│條例第10條第│，扣案之海洛因│
│  │          │鄰過溪子9 │0.19公克）及│1 項施用第一│壹包含袋（驗餘│
│  │          │之6 號之居│注射針筒2支 │級毒品罪    │毛重零點壹玖公│
│  │          │所內      │            │            │克）沒收銷燬之│
│  │          │          │            │            │，注射針筒貳支│
│  │          │          │            │            │均沒收。      │
│  ├─────┼─────┤            ├──────┼───────┤
│  │98年11月7 │桃園縣觀音│            │毒品危害防制│處有期徒刑伍月│
│  │日某時    │鄉富林村1 │            │條例第10條第│。            │
│  │          │鄰過溪子9 │            │2 項施用第二│              │
│  │          │之6 號之居│            │級毒品罪    │              │
│  │          │所內      │            │            │              │
└─┴─────┴─────┴──────┴──────┴───────┘

司法院資訊處製作；財團法人民間司法改革基金會備份。
